臺灣雲林地方法院刑事判決　　　　　　　100年度訴字第794號
　　　　　　　　　　　　　　　　　　　100年度訴字第952號
公　訴　人　臺灣雲林地方法院檢察署檢察官
被　　　告　張良榮
上列被告因違反毒品危害防制條例案件，檢察官先後提起公訴（
100 年度毒偵字第1204號、第1388號、第1466號及第1487號），
本院合併審理，被告於準備程序中對被訴事實為有罪之陳述，經
合議庭裁定由受命法官一人獨任進行簡式審判程序，本院判決如
下：
    主  文
張良榮施用第一級毒品，累犯，處有期徒刑拾月。又施用第二級
毒品，累犯，處有期徒刑肆月。又施用第一級毒品，累犯，處有
期徒刑拾月。又施用第一級毒品，累犯，處有期徒刑拾月。又施
用第一級毒品，累犯，處有期徒刑拾月。應執行有期徒刑貳年。
    事 實 及 理 由
一、犯罪事實
    張良榮前因2 次施用毒品案件，先後經送觀察、勒戒，均因
    無繼續施用之傾向，經臺灣雲林地方法院檢察署檢察官分別
    以87年度偵字第4781號及88年度偵字第864 號不起訴處分確
    定。又因：施用毒品案件，經本院以92年度訴字第364 號
    判決判處有期徒刑10月確定。違反槍砲彈藥刀械管制條例
    案件，經本院以88年度訴字第107 號判決判判處有期徒刑1
    年，併科罰金新臺幣（下同）400,000 元，如易服勞役，以
    罰金總額與6 個月之日數比例折算確定，緩刑4 年，緩刑期
    內付保護管束確定，嗣因違反緩刑期內應遵守之事項，緩刑
    經本院撤銷，於92年3 月14日入監執行，上開之有期徒刑
    接續執行，於93年12月9 日假釋付保護管束，94年11月6 日
    假釋期滿未經撤銷。再因：施用毒品案件，經本院以95年
    度訴字第229 號判決判處有期徒刑1 年2 月確定。施用毒
    品案件，經本院以95年度訴字第797 號判決判處有期徒刑10
    月確定。上開、2 罪經本院以96年度聲減字第441 號裁
    定分別減為有期徒刑7 月，及有期徒刑5 月，如易科罰金以
    1,000 元折算1 日確定，2 罪接續執行，95年7 月15日入監
    ，96年12月7 日縮短刑期假釋出監，同年12月7 日假釋期滿
    未經撤銷。復因：施用毒品案件，經本院以97年度訴字第
    720 號判決分別判處有期徒刑9 月及3 月確定。施用毒品
    案件，經本院以97年度訴字第1069號判決判處有期徒刑9 月
    及3 月確定。施用毒品案件，經本院以98年度訴字第114
    號判決判處有期徒刑9 月確定。上開、、之罪，經本
    院以98年度聲字第652 號裁定應執行2 年4 月確定，於97年
    10月13日入監，99年9 月21日假釋出監，同年11月8 日假釋
    期滿未經撤銷，其未執行之刑，以已執行論。竟仍未戒除毒
    癮，分別基於施用第1 級及第2 級毒品之犯意，先後為以下
    之犯行：
 (一)、於100 年6 月29日晚間9 時許，在雲林縣林內鄉○○村○
     ○路21之1 號住處附近之農田，將第一級毒品海洛因摻入
     香菸，以點火後吸食煙霧之方式，施用海洛因1 次。
 (二)、於100 年6 月29日晚間9 時許，在同上地點，施用海洛因
     完畢（即犯罪事實一、(一)之犯行）後，另再將第二級毒品
     甲基安非他命置入玻璃球內，以點火燒烤產生煙霧後吸食
     之方式，施用甲基安非他命1 次。
 (三)、於100 年8 月8 日晚上某時，在同上地點，將第一級毒品
     海洛因摻入香菸，以點火後吸食煙霧之方式，施用海洛因1
     次。
 (四)、於100 年8 月21日凌晨某時，在同上地點，將第一級毒品
     海洛因摻入香菸，以點火後吸食煙霧之方式，施用海洛因1
     次。
 (五)、於100 年9 月3 日晚上某時，在同上地點，將第一級毒品
     海洛因摻入香菸，以點火後吸食煙霧之方式，施用海洛因1
     次。嗣分別於100 年6 月30日上午8 時38分、同年8 月11
     日上午10時許、同年8 月23日上午10時許、同年9 月6 日
     下午1 時5 分許，經警採其尿液送驗，檢驗結果呈安非他
     命、甲基安非他命、嗎啡及可待因陽性反應，因而查悉上
     情。
二、認定事實所憑之證據及理由
    上揭犯罪事實均經被告於審理時坦承不諱，與其於警詢及偵
    查中之供述相符，並有：詮昕科技股份有限公司（下稱「詮
    昕公司」）100 年7 月13日濫用藥物尿液檢驗報告（報告編
    號：00000000號）及雲林縣警察局斗六分局應受尿液採驗人
    尿驗檢體採集送驗紀錄表（見雲警六偵字第1000013372號卷
    第1 頁及第2 頁）；詮昕公司100 年8 月25日濫用藥物尿液
    檢驗報告（報告編號：00000000號）、雲林縣警察局西螺分
    局代號與真實姓名對照表及認證單（見雲警螺偵字第100100
    0727號卷第11頁至第17頁）；詮昕公司100 年9 月6 日濫用
    藥物尿液檢驗報告號（報告編號：00000000號）及彰化縣警
    察局員林分局委託檢驗尿液代號與真實姓名對照認證單（見
    員警分偵字第1000025886號第7 頁及第9 頁）；詮昕科技股
    份有限公司100 年9 月22日濫用藥物尿液檢驗報告（報告編
    號：00000000號）及雲林縣警察局斗六分局應受尿液採驗人
    尿驗檢體採集送驗紀錄表（見雲警六偵字第1000017482號卷
    第7 頁及第8 頁）等證據足供參照，被告自白與真實相符，
    應屬真實。本件事證明確，被告犯行堪以認定，應依法論科
    。
三、論罪科刑
(一)、核被告張良榮所為，係犯毒品害防制條例第10條第1 項之施
    用第一級毒品罪，及同條第2 項之施用第二級毒品罪。被告
    施用前持有第一級毒品海洛因及第二級毒品甲基安非他命之
    低度行為，均為其嗣後施用之高度行為所吸收，不另論罪。
    被告所犯4 次施用第一級毒品罪及1 次施用第二級毒品罪，
    犯意個別，行為互殊，應予分論併罰。被告有如犯罪事實欄
    所載之犯罪及科刑紀錄，其受徒刑之執行完畢後5 年內，故
    意再犯本件有期徒刑以上之罪，屬累犯，應依刑法第47條第
    1 項之規定，加重其刑。
(二)、爰審酌被告自國中時期即開始接觸毒品，曾因施用毒品案件
    ，先後經2 次觀察、勒戒，及1 次強制戒治，並經3 次入監
    執行有期徒刑，均無法戒除毒癮，甫於99年9 月21日假釋出
    監，同年11月8 日假釋期滿未經撤銷，僅因工作不穩定，即
    又再犯本件施用毒品之罪，犯罪動機及目的均非可取，其受
    毒品之影響甚深，顯已無法自我控制，有科處一定刑罰之必
    要，期能藉此徹底禁絕其施用毒品之習性，並給予適度之警
    惕。另考量被告與祖父母同住，父母均在，有一胞弟，家人
    皆有正常之工作，家庭狀況正常，被告卻不知效法，尤因毒
    品案件數度進出監所，應深切自我反省。被告國中畢業，教
    育程度非佳，現從事鐵工工作，收入不穩定，生活狀況普通
    ，暨犯罪後坦承全部犯行，犯後態度良好及其他一切情狀，
    量處如主文所示之刑，並定其應執行刑。
四、應適用之法律
(一)、刑事訴訟法273 條之1 第1 項、第299 條第1 項前段。
(二)、毒品危害防制條例第10條第1 項、第2 項。
(三)、刑法第11條前段、第47條第1 項、第51條第5 款。
本案經檢察官陳東泰到庭執行職務。
中    華    民    國   100    年    11    月    30    日
                  刑事第六庭    法  官  蕭于哲
以上正本證明與原本無異。
如不服本判決應於收受判決後10日內向本院提出上訴書狀，並應
敘述具體理由；其未敘述上訴理由者，應於上訴期間屆滿後20日
內向本院補提理由書（均須按他造當事人之人數附繕本）。「切
勿逕送上級法院」。
                                書記官  謝璧卉
中    華    民    國   100    年    11    月    30    日
附錄本件論罪科刑法條全文
毒品危害防制條例第10條
施用第一級毒品者，處 6 月以上 5 年以下有期徒刑。
施用第二級毒品者，處 3 年以下有期徒刑。